臺灣新竹地方法院刑事判決　　　　　　 93年度簡上字第102號
　　上　訴　人　臺灣新竹地方法院檢察署檢察官
　　上　訴　人
　　即　被　告　丙○○
　　選任辯護人　林思銘律師
　　　　　　　　劉雅萍律師
上列上訴人因被告傷害案件，不服本院竹東簡易庭93年度竹東簡
字第128號，中華民國93年10月8日第一審簡易判決（聲請案號：
臺灣新竹地方法院檢察署92年度偵字第4754號），提起上訴，本
院管轄第二審之合議庭判決如下：
    主    文
上訴駁回。
    事    實
一、緣丙○○與乙○○（另經檢察官為不起訴處分）為堂兄弟關
    係，雙方因家族祖產土地徵收補助金之事而交惡。適於民國
    92年6月14日端午節，乙○○與父親彭雙連、母親彭林鈿妹
    及其配偶黃秀貞、子女等人，返回位在新竹縣竹東鎮軟橋里
    4鄰軟橋22號之祖厝祭祖，於當日晚上6時40分許，乙○○與
    家人欲返回桃園縣中壢市居所，一行人步行至上開祖厝廣場
    ，丙○○竟持長約115公分之竹棍（未據扣案），基於傷害
    人之身體之故意，朝向乙○○身體毆打，致乙○○因此受有
    頸部挫傷瘀斑、身體與雙側前臂多處瘀腫及瘀斑等傷害。
二、案經乙○○訴由新竹縣警察局竹東分局報請臺灣新竹地方法
    院檢察署檢察官聲請簡易判決處刑。
    理    由
一、訊據上訴人即被告丙○○固坦承於事實欄所載時地，與告訴
    人乙○○發生拉扯，惟矢口否認傷害犯行，辯稱：我不是有
    意傷害告訴人，且沒有拿竹棍毆打告訴人云云。經查：
（一）被告於事實欄所載時地，持竹棍毆打告訴人之事實，業據
      告訴人於偵訊中指訴歷歷（見偵字第4754號偵查卷第28
      、39、50、58、59、66、101、102頁），並經目擊證人甲○○於警詢、偵訊及本院交互詰問中（見同上偵查卷第9
      至11頁、第29、30頁、第55至57頁，本院卷94年7 月27日
      審理筆錄第3至11頁）證述綦詳，其證述情節前後一致，
      參以證人甲○○為被告、告訴人叔伯輩之遠房親戚，不因
      具有親近之親屬關係而為偏頗證詞，此外，復有行政院衛
      生署桃園醫院（下稱桃園醫院）於92年6月4日出具之桃衛
      醫診字第0132010014號傷害診斷證明書1紙、照片3幀（見
      同上偵查卷第17、18頁）附卷可佐，堪認告訴人之指訴及
      上開證人之證詞，堪足採信。至被告空言指摘告訴人指訴
      、證人證詞不實在，無足採信。
（二）又被告係持竹棍毆打告訴人之事實，業據告訴人與證人甲○○指訴、證述在卷足憑，已如前述，並有偵查庭當庭拍
      攝之竹棍照片1幀（見同上偵查卷第41頁）附卷可稽，且
      經上開證人甲○○於本院交互詰問中證述：竹棍形狀、大
      小已在偵查庭照相、測量等語（見本院卷同上審理筆錄第
      3、4頁），可認證人所見被告持用之竹棍應係上開照片所
      拍攝之竹棍無訛；再觀諸上開桃衛醫診字第0132010014號
      傷害診斷證明書所載告訴人之傷勢寬度多為1公分且長度
      不一，應係棍棒所造成之傷痕，桃園醫院亦無不同之認定
      ，此有該院於94年7月4日出具之桃醫醫秘字第0940004940
      號函在卷可按（見本院卷第64頁），堪認被告持竹棍傷害
      告訴人之情，應屬真實。至被告否認持用竹棍一節，應係
      事後卸責之詞，自無足採信。
（三）本案另有證人彭雙對、彭林鈿妹於警詢及偵訊中；證人彭
      雪花、黃秀貞、彭雙連、彭治民於偵訊中證述案發過程，
      惟因證人彭雙對所證述之追打過程不在本案起訴範圍，另
      證人證人彭雙連、彭林鈿妹、彭雪花、黃秀貞分別為告訴
      人之父親、母親、姊姊、配偶，而證人彭治民為被告之堂
      弟，分別與告訴人、被告具有親密之親屬關係，所為證詞
      難免因親疏關係而有偏頗之虞，本院自難據此為被告有利
      或不利之證據，附此敘明。
（四）至被告以偵查卷第18頁所附照片旁未加蓋醫院關防而認不
      實在云云，惟查，照片上所拍攝之傷勢位置，核與桃衛醫
      診字第0132010014號傷害診斷證明書所載告訴人之傷勢位
      置相符，應係告訴人受傷之照片無訛，被告單憑照片上未
      加蓋醫院關防而認照片不實在，顯係飾卸之詞。
（五）另告訴人向本院提出行政院衛生署桃園醫院於92年6月9日
      出具之桃衛醫診字第0132010014號傷害診斷證明書1紙（
      見本院卷第36頁），指訴其亦受有右膝血腫之傷勢云云，
      惟查，告訴人於92年6月4日案發當天已前往桃園醫院就診
      並有醫院於當日所出具之診斷證明書為證，觀諸該診斷證
      明書及本院依職權函調之病歷資料（見本院卷第47至58頁
      ），告訴人於92年6月4日就醫時，並無右膝血腫之傷勢，
      參以本案發生時間為92年6月4日，而告訴人遲至於92 年6
      月9日再度前往桃園醫院就診，距離案發日已有5日之久，
      難認92年6月9日傷害診斷證明書所載傷勢與本案犯行具有
      關連性，再佐以告訴人向急診醫師主述遭人毆打之受傷原
      因，亦無法判斷與診斷證明書所載右膝血腫之傷勢有直接
      關連性之情，業據桃園醫院於94年2月1日出具之桃醫醫秘
      字第0940000136號函敘明在卷可參（見本院卷第64頁），
      從而，告訴人於本院追加部分之指訴，應屬無據。
（六）綜上所述，本案事證明確，被告傷害犯行，堪予認定，自
      應依法予以論罪科刑。
二、核被告所為，係犯刑法第277條第1項之傷害罪。被告持用之
    竹棍1支，未據扣案，並經被告否認所有，復查無其他積極
    證據可認為被告所有之物，自不併予宣告沒收，附此敘明。
三、原審認被告罪證明確，適用刑法第277條第1項、第41條第1
    項前段，罰金罰鍰提高標準條例第1條前段、第2條等規定，
    量處被告拘役40日，如易科罰金以300元折算1日之折算標準
    ，經核其認事用法，均無不合，量刑亦稱妥適。公訴人依據
    告訴人之聲請上訴意旨，仍認原審量刑過輕；而被告上訴猶
    否認犯行，均無理由，均應予駁回。
四、據上論斷，應依刑事訴訟法第455條之1第3項、第368條，判
    決如主文。
本案經檢察官許麗美到庭執行職務。
中　　華　　民　　國　　94　　年　　8 　　月　　17　　日
                  刑事第一庭審判長法    官  賴淑敏
                                  法    官  彭淑苑
                                  法    官  黃美文
以上正本證明與原本無異。
不得上訴。
中　　華　　民　　國　　94　　年　　8 　　月　　17　　日
                                  書 記 官  陳秀子
